# 年终奖应何时计提

提问人：gulgdx 时间：2022-10-14 17:27:04
烦请陈版主指导：A公司年终奖制度规定：
1 、适用范围：以下员工不计发年终奖，一是中途离职、二是全年请假超过 21 天、三是尚处于试用期、四是严重违反公司制度造成重大影响、被客户投诉或给公司带来损失等情形。
2 、年终奖支付还需综合考虑以下因素：一是员的工作评价（考核系数），二公司年度业绩系数（公司领导根据全年业绩情况确定），三是年末的工龄系数，四是其他平衡考虑因素。
请问：A公司在半年度末时是否应计提员工年终奖？年终奖金在半年度末时是否是公司的一项现实义务，是否符合负债的定义？

回答人：chenyiwei
参考：《中审众环研究 2020 》之“问题1-4-5（资产负债表日年终奖预提问题）”。
建议首先梳理影响最终年终奖发放金额的因素，确定截至资产负债表日，这些因素中有哪些是确定的，或者根据相关薪酬制度或者以往惯例可以合理估计的；哪些是主观性较大而尚无法合理估计的，这些无法合理量化的因素所产生的不确定性影响有多大。在此基础上综合考虑，对截至资产负债表日的该项义务金额尽可能作出合理估计。这与公司薪酬制度的透明度和可预见性有较大关系。
对于偶发的调整因素（如“严重违反公司制度造成重大影响、被客户投诉或给公司带来损失等情形”）在年末估计时可以暂不考虑（除了已知确定的事项以外），到实际发生时再调整。

提问人：gulgdx 时间：2022-10-19 09:05:31
已阅读《中审众环研究 2020 》之“问题1-4-5，还是需要在确认一下：是否只要年终奖制度中有相关的计算方法与标准，即使年终奖规定当年累计缺勤超过 21 天或提前离职的将无年终奖，那么这个年终奖在半年度 630 末或者 4 月 30 日股改基准日时点，也属于公司的现实义务，从而符合负债的定义，因此在半年度 630 末或者 4 月 30 日股改基准日，同样需要测算该期间应承担的年终奖并确认为成本费用和相应的负债？

回答人：chenyiwei
是。